Inventaris van het archief van het Ministerie van Economische Zaken: Directoraat-Generaal voor de Buitenlandse Economische Betrekkingen (vergaderstukken van internationale organisaties), 1945-1967
Nationaal Archief, Den Haag
- PLAN SCHUMAN / EUROPESE GEMEENSCHAP VOOR KOLEN EN STAAL (EGKS) / EUROPESE ECONOMISCHE GEMEENSCHAP (EEG).
  - PERSONEELSTATUUT EN BELASTINGSZAKEN EEG., 1959-1960; 145
  - COMMISSIE VAN VOORZITTERS DER EGKS ?-38e ZITTING., 1952-1960; 146
  - COMMISSIE VAN VOORZITTERS DER EGKS 40e-51e ZITTING., 1961-1962; 147
  - CM/4-203 (DE RAAD)., 1965; 148
  - CM/205-458., 1965; 149
  - CM/460-756., 1965; 150
  - CM/1-145., 1966; 151
  - CM/146-291., 1966; 152
  - CM/292-447., 1966; 153
  - HA/76-1688 (HOGE AUTORITEIT)., 1965; 154
  - HA/1745-4999., 1965; 155
  - HA/5000-6898., 1965; 156
  - HA/7000-8297., 1965; 157
  - CM/448-651., 1966; 158
  - CM/652-909., 1966; 159
  - CM/1-202., 1967; 160
  - CM/203-449., 1967; 161
  - CM/448-810., 1967; 162
  - CM/811-R1947., 1967; 163
  - CM/8-1304 EN 1720., 1968; 164
  - CM/1728-1940, 1312-1717 EN R5-R1039., 1968; 165
  - CM/R 1042-2277., 1968; 166
  - HA/1-1622., 1967; 167
  - HA/1700-4557., 1967; 168
  - COMM/HA/4777-7300., 1967; 169
  - HA/50-1805., 1966; 170
  - HA/1793-3729., 1966; 171
  - HA/3724-5940., 1966; 172
  - HA/5940-7776., 1966; 173
  - COMM/86-1373., 1968; 174
  - COMM/1500-2645., 1968; 175
  - COMM/2647-21221., 1968; 176
  - CM/1-806., 1969; 177
  - COMM/44-2584., 1969; 178
  - CM/809-1279., 1969; 179
  - CM/1-1605., 1970; 180
  - CM/1624-2405., 1970; 181
  - COMM/23-903., 1971; 182
  - COMM/915-4389., 1971; 183
  - ATO/1-100 (ATOMIQUES)., 1969; 184
  - ATO/101-170., 1969; 185
  - ATO/1-124., 1969; 186
  - ATO/125-176., 1970; 187
  - ATO/1-104., 1971; 188
  - ATO/105-142., 1971; 189
  - ATO/1-84., 1972; 190
  - ATO/85-152., 1972; 191
  - ATO/153-192., 1972; 192
  - ATO/16-107., 1968; 193
  - RECH. (RECHERCHE)., 1969-1975; 194
  - RECH., 1976-1977; 195
  - ATO/1-80., 1973; 196
  - ATO/81-181., 1973; 197
  - ATO/1-62., 1974; 198
  - ATO/63-202., 1974; 199
  - ATO/1-69., 1975; 200
  - ATO/70-189., 1975; 201
  - ATO/1-59., 1976; 202
  - ATO/61-106., 1976; 203
  - ATO/5-136., 1977; 204
  - CM/667-826 (DE RAAD)., 1960; 205
  - CM/101-190., 1961; 206
  - CM/857-975., HA/2925-5708 (HOGE AUTORITEIT).; 1964; 1962; 207
  - CM/R16-R2585., 1969; 208
  - CM/1298-2134., 1969; 209
  - CM/R6-2732., 1971; 210
  - CM/1-1173., 1971; 211
  - CM/1181-2063., 1971; 212
  - CM/2070-2493., 1971; 213
  - APE/7-154 (EUROPEES PARLEMENT)., 1971-1972; 214
  - APE/155-281., 1971-1972; 215
  - APE/48-217., 1967-1968; 216
  - APE/7-112., 1968-1969; 217
  - APE/113-229., 1968-1969; 218
  - APE/1-159., 1969-1970; 219
  - APE/160-251., 1969-1970; 220
  - APE/1-205 (plus register)., 1970-1971; 221
  - APE/206-267., 1970-1971; 222
  - CM/638-666 (DE RAAD)., CM/1-160.; 1960; 1961; 223
  - CM/191-224., 1961; 224
  - CM/301-400., 1961; 225
  - CM/401-525., 1961; 226
  - CM/526-660., 1961; 227
  - CM/912-986., CM/2-49.; 1955; 1956; 228
  - CM/50-163., 1956; 229
  - CM/165-211., CM/398-516.; 1956; 1957; 230
  - CM/879-949., CM/2-83.; 1954; 1955; 231
  - CM/84-188., 1955; 232
  - CM/189-323., 1955; 233
  - CM/326-401., 1955; 234
  - CM/475-570., 1955; 235
  - CM/571-672., 1955; 236
  - CM/672-799., 1955; 237
  - CM/753-879., 1954; 238
  - CM/951-1050., 1954; 239
  - CM/801-911., 1955; 240
  - CM/CTQP/CTPC/GTCCC., 1952-1954; 241
  - CM/180-291., 1959; 242
  - CM/292-401., 1959; 243
  - CM/402-566., 1959; 244
  - CM/567-658., 1959; 245
  - CM/659-711., CM/1-57.; 1959; 1960; 246
  - CM/61-197., 1960; 247
  - CM/198-353., 1960; 248
  - CM/355-489., 1960; 249
  - CM/PV/34-41 (BIJZONDERE RAAD VAN MINISTERS)., 1956-1957; 250
  - CM/PV/42-48., 1957-1958; 251
  - CM/PV/49-57., 1958-1959; 252
  - CM/PV/58-65., 1959; 253
  - CM/PV/66-72., 1960-1961; 254
  - CM/PV/73-79., 1961-1962; 255
  - CM/PV/80-87., 1962-1963; 256
  - CM/PV/88-95., 1963-1964; 257
  - CM/PV/96-104., 1964-1966; 258
  - CM/S/15-33 (DE RAAD EN SECRETARIAAT)., CM/S/1-220.; 1952; 1953; 259
  - CM/S/220-330., CM/S/1-32.; 1953; 1954; 260
  - CM/S/33-237., 1954; 261
  - CM/S/238-349., 1954; 262
  - CM/S/350-373., CM/2-337.; 1954; 263
  - CM/352-626., 1954; 264
  - CM/627-752., 1954; 265
  - CM/1-116., 1957; 266
  - CM/117-292., 1957; 267
  - CM/293-397., 1957; 268
  - CM/212-295., 1956; 269
  - CM/296-452., 1956; 270
  - CM/453-588., 1956; 271
  - CM/590-720., 1956; 272
  - CM/721-839., 1956; 273
  - CM/841-970., 1956; 274
  - CM/1-124., 1958; 275
  - CM/127-239., 1958; 276
  - CM/240-359., 1958; 277
  - CM/360-539., 1958; 278
  - CM/517-592., 1957; 279
  - PUBLICATIES, DRUKWERKEN EN BOEKEN., 280-314
    - Bestanddeel 1, 280
    - Bestanddeel 2, 281
    - Bestanddeel 3, 282
    - Bestanddeel 4, 283
    - Bestanddeel 5, 284
    - Bestanddeel 6, 285
    - Bestanddeel 7, 286
    - Bestanddeel 8, 287
    - Bestanddeel 9, 288
    - Bestanddeel 10, 289
    - Bestanddeel 11, 290
    - Bestanddeel 12, 291
    - Bestanddeel 13, 292
    - Bestanddeel 14, 293
    - Bestanddeel 15, 294
    - Bestanddeel 16, 295
    - Bestanddeel 17, 296
    - Bestanddeel 18, 297
    - Bestanddeel 19, 298
    - Bestanddeel 20, 299
    - Bestanddeel 21, 300
    - Bestanddeel 22, 301
    - Bestanddeel 23, 302
    - Bestanddeel 24, 303
    - Bestanddeel 25, 304
    - Bestanddeel 26, 305
    - Bestanddeel 27, 306
    - Bestanddeel 28, 307
    - Bestanddeel 29, 308
    - Bestanddeel 30, 309
    - Bestanddeel 31, 310
    - Bestanddeel 32, 311
    - Bestanddeel 33, 312
    - Bestanddeel 34, 313
    - Bestanddeel 35, 314
  - EEG (STUDIE ECONOMIE ZUID ITALIË)., 1966; 315
  - EGKS MIGRATIE I- X., 1954; 316
  - EGKSMIGRATIE XI-XVI., 1954; 317
  - PUBLICATIES, DRUKWERKEN EN BOEKEN., 318-340
    - Bestanddeel 1, 318
    - Bestanddeel 2, 319
    - Bestanddeel 3, 320
    - Bestanddeel 4, 321
    - Bestanddeel 5, 322
    - Bestanddeel 6, 323
    - Bestanddeel 7, 324
    - Bestanddeel 8, 325
    - Bestanddeel 9, 326
    - Bestanddeel 10, 327
    - Bestanddeel 11, 328
    - Bestanddeel 12, 329
    - Bestanddeel 13, 330
    - Bestanddeel 14, 331
    - Bestanddeel 15, 332
    - Bestanddeel 16, 333
    - Bestanddeel 17, 334
    - Bestanddeel 18, 335
    - Bestanddeel 19, 336
    - Bestanddeel 20, 337
    - Bestanddeel 21, 338
    - Bestanddeel 22, 339
    - Bestanddeel 23, 340
  - ALGEMENE STATISTIEK., 1974-1977; 341
  - ALGEMENE STATISTIEK., SOCIALE STATISTIEK.; 1978; 342
  - BEGROTINGEN EN FINANCIËLE VERSLAGEN VAN DE EGKS., 1954-1973; 343
  - FINANCIËLE VERSLAGEN VAN DE CONTROLE COMMISSIE EN RAPPORTEN VAN DE FINANCIËLE COMMISSARIS., 1954-1969; 344
  - INTERNATIONAL ATOMIC ENERGY AGENCY., 345
  - BEGROTINGEN EN FINANCIËLE VERSLAGEN VAN DE EGKS OVER DE JAREN., 1953-1971; 346
  - INFORMATIONS STATISTIQUES., 1953-1959; 347
  - CONFERENTIE VEILIGHEID STEENKOLENMIJNEN., 1956; 348
  - SOCIALE STATISTIEK., 1960-1966; 349
  - STATISTIEK IJZER EN STAAL., 1973-1977; 350
  - JAARBOEK IJZER EN STAAL, KOOLSTATISTIEK, VERVOERSTATISTIEK EN DIVERSE STATISTIEKEN., 351
  - ENERGIESTATISTIEK., 1973-1976; 352
  - JURISPRUDENTIE VAN HET HOF VAN JUSTITIE EN JAARBOEKEN VAN HET EUROPEES PARLEMENT., 1954-1967; 353
  - ENERGIE STATISTIEKEN., 1950-1968; 354
  - EGKS (MONATSBERICHT HOHE BEHÖRDE)., 1954-1955; 355
  - TRAITÉ INSTILUANT LA COMMUNAUTÉ EUROPÉENE., Z.D.; 356
  - STELSELS VAN SOCIALE ZEKERHEID VAN DE EGKS WELKE VAN TOEPASSING ZIJN OP DE WERKNEMERS VAN DE KOLEN- EN STAALINDUSTRIE., Z.D.; 357-359
    - Bestanddeel 1, 357
    - Bestanddeel 2, 358
    - Bestanddeel 3, 359
  - MINISTERSCONFERENTIE SCHUMAN., 1952; 360
  - 2e ZITTING INTERIM COMMISSIE PLAN SCHUMAN., 1951; 360
  - 3e ZITTING INTERIM COMMISSIE PLAN SCHUMAN., 1951; 360
  - 4e ZITTING INTERIM COMMISSIE PLAN SCHUMAN., 1952; 360
  - EEG/DOC. LIBANON., 1963-1965; 361
  - CEE/1350/III/64F VERGELIJKING DOUANE-TARIEVEN EEG.VS EN VK., 1964; 362
  - EUROPESE CONFERENTIE BEVOLKINGSVRAAGSTUKKEN., 1966-1969; 363
  - COMITÉ VAN DESKUNDIGEN NATUURBESCHERMING., 1966-1968; 363
- EURATOM.
  - Euratom., 1956-1957; 767
    Boekwerken
  - Euratom., 1956-1957; 767A
  - Euratom., 1956-1957; 768
  - rapporten Euratom., 769
  - Diverse Stukken., 770
    - Ontwerpverdrag Euratom, 1957
      1e staat
    - Ontwerpverdrag Euratom, 1957
      2e staat
  - Project de budget de la communauté Européenne de l'energie atomic pour l'exercise., 1961; 1797
- STUDIEGROEP EUROPESE DOUANE UNIE.
  - Studiegroep Europese Douane-Unie., 1948-1951; 1124
    o.a. verslagen en rapporten
  - Studiegroep Europese Douane-Unie., 1948-1951; 1125
  - Studiegroep Europese Douane-Unie., 1948-1951; 1126
  - Studiegroep Europese Douane-Unie., 1948-1951; 1127
- ORGANISATION FOR EUROPEAN ECONOMIC COOPERATION (O.E.E.C.), 1948-1960 / ORGANISATION FOR ECONOMIC COOPERATION AND DEVELOPMENT (OECD), 1961-heden.
  Opgericht ter uitvoering en verdeling van de Marshall-plan-gelden; opgevolgd door de OECD. Doel OECD: bevordering van economische groei en internationale handel. Gevestigd te Parijs.
  - Diverse Stukken., 2252
    - Marshall Committee ot European Economic Cooperation, 1947
      Questions douanières
    - Marshall Committee ot European Economic Cooperation, 1947
      Timbre
    - Marshall Committee ot European Economic Cooperation, 1947
      Manpower
  - Diverse Stukken., 2253
    - Marshall Committee of European Economic Cooperation, 1947
      Meetings
    - Marshall Committee of European Economic Cooperation, 1947
      General report
    - Marshall Committee of European Economic Cooperation, 1947
      Executive committee
    - Marshall Committee of European Economic Cooperation, 1947
      Agriculture
  - Diverse Stukken., 2254
    - Marshall Committee of European Economic Cooperation, 1947
      Subcommittees; Fertilizers; Fisheries; Agricultural machineries
    - Marshall Committee of European Economic Cooperation, 1947
      Fuel and power
    - Marshall Committee of European Economic Cooperation, 1947
      Subcommittee for petroleum
    - Marshall Committee of European Economic Cooperation, 1947
      Subcommittee Coke
  - Diverse Stukken., 2255
    - Marshall Committee of European Economic Cooperation, 1947
      Comité de la Siderurgie
    - Marshall Committee of European Economic Cooperation, 1947
      Maritime transport
  - Diverse rapporten Committee of European Economic Cooperation., 1947-1948; 2289
  - Diverse rapporten Committee of European Economic Cooperation., 1947-1948; 2290
  - Invisible transactions., 1952-1954; 1093
  - 12e jaarrapport O.E.E.C.-Nederland en Algemeen., 1960-1961; 1147
    map heer Harinckx
  - 12e jaarrapport O.E.E.C.-Engeland., 1960-1961; 1148
    V.K. in Veren. Koninkrijk V.K. t/m Italië
  - 12e jaarrapport O.E.E.C.-Noorwegen t/m IJsland., 1960-1961; 1149
  - 12e jaarrapport O.E.E.C.-Handelsproblemen., 1960-1961; 1150
    Tabellen
    - Herziening Acts (O.E.E.C.). 1961
  - Diverse Stukken., 1338
    - Afdeling O.E.E.C., 1956-1958
      Corr. verslagen en rapporten
    - Afdeling O.E.E.C., 1962-1963
      Alg. alle landen
    - Afdeling O.E.E.C., 1962-1963
      Ned. delegatie verslagen
  - Diverse Stukken., 1339
    - Afdeling O.E.E.C., 1961
      Ned. Delegatie vergaderingen
    - Comm. O.E.E.C, 1959
      Chem. prod. verslagen
    - Werkgroep O.E.E.C, 1959-1961
    - Energie Com, 1958
    - Statistical bulletin, 1959
      No. 1300 - 1308
    - Pers en telexberichten, 1958-1964
    - Memorandum, 1952-1960
    - Statistical Report, 1955-1958
  - Diverse Stukken., 1340
    - O.E.E.C. Contactgroep, 1955-1958
      Agenda's notulen, lijsten van projecten
    - Opvoering Produktiviteit panel O.E.E.C. Prod. aangel, 1955-1956
      Verslagen, nota's en corr.
  - Organisation de Cooperation et de Development Economique., 1965; 2201
    D.A.G./M.R./8 - 12
  - Diverse Stukken., 2202
    - Organisation de Cooperation et de Development Economique, 1965
      D.A.C./M.R./ 1 - 5
    - Maandverslagen, 1967 Jan.-dec.
  - Organisation for Economie Cooperation and Development., 1966; 2203
    D.A.C./M.R./ 1 - 7
  - Organisation for Economie Cooperation and Development., 1966; 2204
    D.A.C./M.R./ 8 - 12
  - O.E.E.C., 2238
  - O.E.E.C., 2239
  - LIJSTEN VAN INGEKOMEN O.E.E.C.-STUKKEN., 1948-1949; 504
  - LIJSTEN VAN INGEKOMEN O.E.E.C.-STUKKEN., 1950-1952; 505
  - VERGADERSTUKKEN O.E.E.C. EXECUTIVE COMMITTEE., 1950-1954; 506
  - VERGADERSTUKKEN O.E.E.C. VAN DE RAAD OP MINISTERIEEL NIVEAU., 1950-1953; 506
  - O.E.E.C. DOCUMENTEN., 1954-1955; 507
  - O.E.E.C. DOCUMENTEN., 1955-1958; 507
  - VERGADERSTUKKEN O.E.E.C. VAN DIVERSE COMMISSIES., 1954-1957; 508
  - VERGADERSTUKKEN O.E.E.C. VAN DIVERSE COMMISSIES., 1949-1950; 509
  - VERGADERSTUKKEN O.E.E.C. VAN DIVERSE COMMISSIES., 1951-1960; 510
  - JAARPROGRAMMA 1948/1949 EN 1949/1950 O.E.E.C., 1948-1950; 511
  - MAANDOVERZICHTEN O.E.E.C., 1948-1953; 512
  - CONSORTIUM VERGADERINGEN (6de t/m 10de zitting)., 1963-1964; 526
  - CONSORTIUM VERGADERINGEN (11de t/m 14de zitting)., 1965-1966; 527
  - CONSORTIUM VERGADERINGEN (WERKGROEP TURKSE TERUGBETALING)., 1964-1965; 528
  - WP ON FINANCIAL ASPECTS., 1964-1965; 529
  - ASSITANCE REQUREMENTS., 1964-1965; 529
  - Dt/E/IS 1 t/m 150., 1949-1951; 2322
  - Dt/E/IS 151 t/m 600., 1951-1952; 2323
  - Dt/E/IS 601 t/m 1100., 1952-1953; 2324
  - Dt/E/IS 1101 t/m 1900., 1953-1955; 2325
  - Dt/E/IS 1901 t/m 2400., 1955; 2326
  - Dt/E/IS 2401 t/m 3000., 1956; 2327
  - Dt/E/IS 3001 t/m 3500., 1957; 2328
  - Dt/E/IS 3501 t/m 3800., 1957-1958; 2329
  - Dt/E/IS 3801 t/m 4200., 1958-1959; 2330
  - Dt/E/IS 4201 t/m 4600., 1959-1960; 2331
  - Dt/E/IS 4601 t/m 5050., 1960; 2332
  - Dt/E/IS 5051 t/m 5500., 1960-1961; 2333
  - IS-stukken., 1948-1955; 2334
  - IS-stukken., 1956-1958; 2335
  - IS-stukken., 1959-1961; 2336
  - Vergaderstukken., Agenda's en verslagen.; Verslagen gedelegeerden.; 1952-1959; 1950-1953; 1951-1957; 2337
  - Publikaties., 1948-1957; 2338
  - Grondstoffenbalans., 1950-1963; 2339
  - Pulp and Paper Committee, documenten., 1951-1957; 2340
  - Pulp and Paper Committee, documenten., 1958-1963; 2341
  - Pulp and Paper Committee, documenten., 1963-1964; 2342
  - Verslagen van vergaderingen Managingboard EBU., Hulp aan Griekenland.; 1951-1955; 1962-1963; 2343
  - Rapport oliecrisis., Landenonderzoeken, tabellen.; Statistische weekberichten kolenproduktie.; 1957; 1962-1963; 1955-1957; 2344
- COORDINATING COMMITTEE ON EAST-WEST TRADE (COCOM).
  - QUOTA-REGELING I (ALGEMEEN)., 1951-1952; 419
  - QUOTA-REGELING II T/M IV (ALGEMEEN)., 1952-1956; 420
  - DIVERSE PRODUCTLIJSTEN., 1949-1955; 421-423
    - Bestanddeel 1, 421
    - Bestanddeel 2, 422
    - Bestanddeel 3, 423
  - STRATEGIC CONTROLS REVISION/W.P. NO.3., 1958; 424
  - AMENDMENT 1-15 OP LIJSTEN 1-3 (DOC. NR. 2100)., 1956-1958; 424
  - LIJSTHERZIENING 1 EN 2 1954., 425
  - LIJSTHERZIENING RESERVE EN MDAC LIJSTEN 1958., 426
  - OUTSTANDING COMMITMENTS (DIVERSE LANDEN)., 1952-1953; 427
  - VERSLAGEN VAN DE CONSULTATIVE GROUP., 1951-1954; 428
  - VERSLAGEN VAN DE CONSULTATIVE GROUP., 1954-1957; 429
  - CHINA QUATA., 1957; 429
  - HANDELSGEGEVENS SOVJET-BLOK., 1952-1955; 429
  - DOORVOERCONTROLE (MAP 1 T/M 3)., 1949-1953; 430
  - METAL WORKING MACHINERY (O-GROEP) (MAP 1 T/M 3)., 1952-1958; 431
  - CHEMICAL AND PETROLEUM EQUIPMENT (1-GROEP)., 1951-1956; 432
  - ELECTRICAL AND POWER GENERATING EQUIPMENT. DOC. NR. 1121 B - 1612.65 (GROEP 2)., 1953-1954; 432
  - ELECTRICAL AND POWER GENERATING EQUIPMENT. DOC. NR. 2000 -2270 (GROEP 2)., 1952-1956; 433
  - GENERAL INDUSTRIEEL EQUIPMENT (GROEP 3)., 1951-1957; 433
  - TRANSPORTATION EQUIPMENT (GROEP 4)., 1951-1957; 434
  - ELECTRONICS AND PRECISION INSTRUMENTS (ALGEMEEN) (GROEP 5)., 1952-1954; 434
  - ELECTRONICS AND PRECISION INSTRUMENTS. ARTIKELEN 1510-2500., 1951-1957; 435
  - METALS, MINERALS AND THEIR MANUFACTURERS (GROEP 6)., 1951-1957; 436
  - METALS, MINERALS AND THEIR MANUFACTURERS., 1951-1957; 437
  - METALS, MINERALS AND THEIR MANUFACTURERS., 1951-1956; 438
  - CHEMICALS AND PETROLEUM PRODUCTS (GROEP 7)., 1952-1957; 438
  - RUBBER AND RUBBERPRODUCTS (GROEP 8)., 1951-1954; 438
  - MISCELLANCOUS (GROEP 9)., 1954-1956; 438
  - METALS, MINERALS AND THEIR MANUFACTURERS., 1958-1959; 439
  - EXCEPTIE PROCEDURES., 1958-1960; 439
  - HANDELSVERDRAGEN 1957-1960., 440
  - DOCUMENTEN BETR. ITALIE, JAPAN, OOSTENRIJK EN POLEN., 1952-1958; 441
  - COCOM DOC. NO. 1279-1855B., 1953-1955; 442
  - COCOM DOC. NO. 1866-2026.36., 1955-1956; 443
  - COCOM DOC. NO. 2027-2264., 1956; 444
  - COCOM DOC. NO. 2265-2611., 1956-1957; 445
  - COCOM DOC. NO. 2612-2869.18., 1957-1958; 446
  - COCOM DOC. NO. 2869.18B-3265., 1958; 447
  - COCOM DOC. NO. 3266-3416.35., 1958-1959; 448
  - COCOM DOC. NO. 3416.48-3714.85., 1959; 449
  - COCOM DOC. NO. 3715-3950., 1959-1960; 450
  - COCOM DOC. NO. 3951B-4210., 1960-1961; 451
  - COCOM DOC. NO. 4211-4416., 1961; 452
  - COCOM DOC. NO. 4417 -4900.5., 1961-1962; 453
  - COCOM DOC. NO. 4900.6-4915.01., 1962; 454
  - WORKING GROUPS., 1952-1958; 455
  - WORKING PAPER WP.2-WP.12., 1959-1960; 455
  - PRESS CUTTING 9-112., 1950-1956; 455
  - DOCUMENTEN SECRÉTARIAT NO.9-114., 1954-1962; 456
  - CHINA COMMITTEE (CONTROLS ON PHARMACEUTICALS)., 1951-1954; 456
  - WORKING PAPER LIJSTHERZIENING., 1960; 457
  - SHIPS AND SHIPPING (DOC. NO. 81-3479)., 1951-1959; 458
  - LIJSTHERZIENING 1959 (DIVERSE LIJSTEN)., 1959-1960; 459
  - CHINA EMBARGO DOCUMENTEN., 1956-1960; 460
  - ELECTRONICS AND PRECISION INSTRUMENTS (GROEP 5). ARTT.1501-1526., 1958-1960; 461
  - ELECTRONICS AND PRECISION INSTRUMENTS. ARTT.1529-1593., 1958-1960; 462
  - LIJST 1 ARTT. 1072, 1090, 1133, 1154, 1305, 1460 EN 1485., 1958-1960; 463
  - EXCEPTIONS TO SECURITY CONTROLS., 1953-1957; 464
  - DEFINITIONS (DOC.24B T/682)., 1951-1952; 465
  - METALS (VANAF ARTT. 1601)., 1957-1960; 465
  - VERSLAGEN ETC. CHEMICAL AND PETROLEUM EQUIPMENT., 1960; 466
  - VERSLAGEN ETC. TRANSPORTATION EQUIPMENT., 1960; 466
  - VERSLAGEN ETC. GENERAL INDUSTRIAL EOUIPMENT., 1960-1961; 466
  - METALS, MINERALS AND THEIR MANUFACTURERS (GROEP 6)., 1958-1960; 466
  - CHEMICALS AND PETROLEUM PRODUCTS (GROEP 7)., 1958-1960; 466
  - ELECTRONICA (GROEP 5)., 1960-1961; 467
  - VERSLAGEN ECT. CHEMICALS AND PETROLEUMPRODUCTS., 1960-1961; 468
  - ELECTRONICA (GROEP 5)., 1960-1961; 468
  - VERSLAGEN ETC. METAL-WORKING MACHINERY., 1960-1961; 468
  - LIJSTHERZIENING ATOOMENERGIE., 1958-1961; 469
  - METALS, MINERALS AND THEIR MANUFACTURERS (GROEP 6)., 1960-1961; 469
  - DOSSIER GEHEIMHOUDING., 1951-1957; 470
  - BLACK LIST., 1951-1956; 470
  - ORGANISATIE COCOM., 1950-1960; 471
  - FINANCIËLE EN TRANSACTIECONTROLE., 1952-1955; 472
  - ADMINISTRATIVE PRINCIPLES., 1951-1952; 472
  - DRIEHOEKSZAKEN., 1951; 472
  - TRANSHIPMENT., 1951-1956; 473
  - IC/DVF., 1957-1960; 474
  - SCOM (SPECIAL COMMITTEE)., 1955-1960; 475
  - SUB-COMMISSIE RAPPORTCONTROLE., 1960-1961; 476
  - COCOM DOC STATISTIEK., 1957-1958; 476
  - SUB-COMMITTEE ON LISTS AND SECURTITY., 1951-1955; 477
  - M.D.A.C.-LIJSTEN (BATTLE ACT)., 1951-1960; 478
  - CHEMICALS AND PETROLEUM PRODUCTS (GROEP 7)., 1961-1965; 479
  - COCOM DOC./68-398., 1964; 480
  - COCOM DOC./1-463., 1965; 481
  - COCOM DOC./1-551., 1966; 482
  - COCOM DOC./1-400., 1967; 483
  - COCOM DOC./401-771., 1967; 484
  - LIJSTHERZIENING ATOMIC ENERGY LIST., 1963-1964; 485
  - LIJSTHERZIENING INTERNATIONALE MUTIONS LIST., 1963-1964; 485
  - LIJSTHERZIENING ITEMS 1072-1300., 1963-1964; 485
  - LIJSTHERZIENING ITEMS 1562-1781., 1963-1964; 486
  - LIJSTHERZIENING ITEMS 1305-1555., 1963-1964; 487
  - COCOM DOC./1-400., 1968; 488
  - COCOM DOC./402-845., 1968; 489
  - COCOM D. DOC., 1957-1968; 490
  - COCOM DOC. REV./1-32., 1965; 491
  - EXCEPTIEAANVRAGEN ITEMS 1545, 1548, 1558, 1562 EN 1564., 1969-1970; 492
  - EXCEPTIEAANVRAGEN ITEMS 1565, 1568, 1572 EN 1584., 1967-1969; 493
  - SCOM (SPECIAL COMMITTEE)., 1964-1969; 494
  - COCOM SUMMARY /1-18., 1969; 494
  - CHINA COMMITTEE., 1961-1969; 494
  - DIVERSE LIJSTEN., 1950-1960; 495
  - DIVERSE LIJSTEN DOC 4500, 5000, 64/200 EN 66/400., 1961-1966; 496
  - SUB. COMMITTEEE EXPORT CONTROL., 1961-1969; 497
  - DOCUMENT STA. (STATISTICAL)., 1961-1969; 498
  - TOTAAL INDEX COCOM-COUNTRIES., 1963; 499
  - CHINA COMMITTEE CH/1527(58)-CH/1712(63)., 1958-1963; 499
  - NORMALISATIE-LIJSTEN., 1963; 500
  - ORGANISATIE COCOM., 1961-1963; 500
  - EXCEPTIE PROCEDURE., 1964-1969; 500
  - PRESS CUTTING NO. 114-197., 1961-1969; 501
  - CHINA DOCUMENTEN., 1961-1967; 501
  - DOCUMENT STA. (STATISTICAL)., 1969-1978; 501
  - CORRELATION., 1963; 502
  - GEHEIMHOUDING., 1954-1967; 502
  - DIVERSE LIJSTEN DOC./1000., 1969; 502
  - INHOUDSOPGAVE COCOM DOCUMENTEN., 1951-1956, 1963, 1969; 503
- INTERNATIONAL TRADE ORGANISATION (ITO), 1946-1947.
  Gespecialiseerde VN-organisatie, voorloper van de GATT.
  - International Trade Organisation Londen., 1946; 2240
    Werkcommissie 1-6
  - International Trade Organisation Londen., 1946; 2241
  - International Trade Organisation Genève., 1947; 2242
    Commission A
  - International Trade Organisation Genève., 1947; 2243
  - International Trade Organisation Genève., 1947; 2244
  - International Trade Organisation Genève., 1947; 2245
    Commission B
  - International Trade Organisation Genève., 1947; 2246
  - International Trade Organisation Genève., 1947; 2247
  - International Trade Organisation Genève., 1947; 2248
  - International Trade Organisation Genève., 1947; 2249
  - International Trade Organisation Genève., 1947; 2250
  - International Trade Organisation Genève., 1947; 2251
    Notulen en Tariefonderhandelingen
  - International Trade Organisation Havanna., 1947; 2256
    Commissies
  - International Trade Organisation Havanna., 1947; 2257
  - International Trade Organisation Havanna., 1947; 2258
  - International Trade Organisation Havanna., 1947; 2259
- GENERAL AGREEMENT ON TARIFFS AND TRADE (GATT), 1948-heden.
  Doel: liberalisatie van de wereldhandel in een multilateraal kader; gevestigd te Genève.
  - G.A.T.T. Contr. Parties., 1949; 2288
    CP 3/SR 1-44
  - Conferenties Genève Annecy en Torquay., 1946-1952; 2307
    337.3 (100 Protectionisme Douanetarieven en rechten (GATT))
  - G.A.T.T., 1952; 746
  - Subgroup of the working party on reduction of tariff levels., 1951-1952; 1931
  - General Agreement on Tariffs and Trade (GATT)., 1952-1953; 2105
    L/1 - L/70
  - General Agreement on Tariffs and Trade (GATT)., 1953; 2106
    L/71-L/140
  - General Agreement on Tariffs and Trade (GATT)., 1953-1954; 2107
    L/141 - L/228
  - General Agreement on Tariffs and Trade (GATT)., 1954-1955; 2108
    L/229 - L/327
  - General Agreement on Tariffs and Trade (GATT)., 1955; 2109
    L/328-L/375
  - General Agreement on Tariffs and Trade (GATT)., 1955; 2110
    L/376-L/450
  - General Agreement on Tariffs and Trade (GATT)., 1955-1956; 2111
    L/451 -L/479
  - General Agreement on Tariffs and Trade (GATT)., 1956; 2112
    L/480-L/514
  - General Agreement on Tariffs and Trade (GATT)., 1956; 2113
    L/515-L/582
  - General Agreement on Tariffs and Trade (GATT)., 1956-1957; 2114
    L/583-L/655
  - General Agreement on Tariffs and Trade (GATT)., 1957; 2115
    L/656 - L/714
  - General Agreement on Tariffs and Trade (GATT)., 1957; 2116
    L/715 - L/779
  - General Agreement on Tariffs and Trade (GATT)., 1957-1958; 2117
    L/780-L/804
  - General Agreement on Tariffs and Trade (GATT)., 1958; 2118
    L/805 - L/880
  - General Agreement on Tariffs and Trade (GATT)., 1958-1959; 2119
    L/881 - L/990
  - General Agreement on Tariffs and Trade (GATT)., 1959; 2120
    L/991 - L/1022
  - General Agreement on Tariffs and Trade (GATT)., 1959; 2121
    L/1023-L/1100
  - General Agreement on Tariffs and Trade (GATT)., 1959-1960; 2122
    L/1101-L/1166
  - General Agreement on Tariffs and Trade (GATT)., 1960; 2123
    L/1167 - L/1235
  - General Agreement on Tariffs and Trade (GATT)., 1960; 2124
    L/1236 - L/1328
  - General Agreement on Tariffs and Trade (GATT)., 1961; 2125
    L/1328 - L/1370
  - General Agreement on Tariffs and Trade (GATT)., 1961; 2126
    L/1371 -L/1451